# 请教陈老师！

提问人：学会计问会计 时间：2012-10-18 19:21:44
陈老师请教以下问题： 质押式卖出回购业务，在做拆入时的交易手续费计入哪里？ 借：银行存款
贷：卖出回购金融资产款

回答人：chenyiwei
理论上说，按照金融负债初始计量的一般原理，由于卖出回购金融资产款属于以摊余成本进行后续计量的金融负债，因此其手续费应当计入其初始计量金额中，即相当于折价，并在后续计算实际利率和确认利息支出时予以考虑。但由于金融企业从事此类交易一般笔数多、期限较短，基于简化处理的考虑，在很多情况下直接将手续费计入“手续费和佣金支出”。